臺灣新竹地方法院刑事判決
                                     109年度簡上字第49號
上  訴  人
即  被  告  寇平  



上列被告因妨害自由案件，不服本院民國109 年3 月25日109 年
度竹簡字第392 號第一審刑事簡易判決（起訴書案號：108 年度
偵字第8469號），提起上訴，本院管轄第二審合議庭判決如下：
    主      文
上訴駁回。
    事實及理由
一、本案經本院合議庭審理結果，認第一審簡易判決以上訴人即
    被告寇平共同犯強制罪，累犯，處有期徒刑3 月，如易科罰
    金，以新臺幣（下同）1 千元折算1 日。核其認事、用法及
    量刑均無不當，應予維持，除證據部分另補充被告於本院10
    9 年9 月8 日準備程序、109 年10月13日審理程序之陳述外
    ，其餘引用第一審簡易判決所記載之事實及理由、論罪科刑
    （如附件）。
二、上訴意旨略以：原審量處刑度過重，希望從輕度量刑等語。
三、按法官於有罪判決中，究應如何量處罪刑，為實體法賦予審
    理法官裁量之刑罰權事項，法官行使此項裁量權，自得依據
    個案情節，參諸刑法第57條所定各款犯罪情狀之規定，於該
    法定刑度範圍內，基於合義務性之裁量，量處被告罪刑；又
    刑之量定係事實審法院得自由裁量之事項，若其未有逾越法
    定刑之範圍，且亦非明顯違背正義者，即不得遽指為違法，
    又在同一犯罪事實與情節，如別無其他加重或減輕之原因，
    且下級審法院量定之刑，亦無過重或失輕之不當情形，則上
    級審法院對下級審法院之職權行使，原則上應予尊重，最高
    法院76年度台上字第4984號、85年度台上字第2446號判決意
    旨可資參照。
四、原審審酌被告與李國華、劉興祥、鄧凱鏵共同對告訴人劉燕
    宏、鍾美惠為強制犯行，造成劉燕宏、鍾美惠內心恐懼，所
    為實無足取，本當從重量刑。惟念及被告於準備程序時能坦
    承犯行，知悉己身所為非是，劉燕宏、鍾美惠於準備程序時
    亦表示本案實無欲對共犯提告之意，而選擇原諒共犯，再劉
    燕宏、鍾美惠所受財產損失也已經取回，兼衡被告之生活狀
    況、犯罪動機、智識程度，除構成累犯之前案記錄外，尚有
    其他犯罪素行，有其臺灣高等法院被告前案紀錄表在卷可參
    等一切情狀，量處有期徒刑3 月，並諭知易科罰金之折算標
    準。是原審業已依據刑法第57條各款所羅列之事項量刑，然
    被告於本院審理程序中陳稱：是他們（即劉燕宏、鍾美惠）
    自己拿給我們錢的，不是我們跟他要的等語（見本院簡上卷
    第151 頁），而告訴人劉燕宏則表示：我並沒有叫人打李國
    華，而且當時是被告帶頭，要我拿2000元給他，後來到派出
    所被告還是要我拿錢給李國華，對方還不讓我報案，最兇的
    人就是他，我認為原審判3 個月太輕，事發後第二天被告有
    拿2000元還給我太太，他有跪我，說他下個月結婚要我們原
    諒他，當時我有原諒他，結果他現在講這些話讓我很生氣等
    語。告訴人鍾美惠也陳稱：被告當時是跟我們要2000元，我
    有給他，我們報案後，他就拿錢回來還給我，請我們原諒他
    ，我本來有原諒他，但是他剛剛所述，讓我現在不想原諒他
    ，都是謊話等語（見本院簡上卷第154 頁），可見被告雖然
    坦承犯行，但仍未能徹底檢討，以致未獲告訴人寬宥，故本
    院認原審對於被告之量刑堪稱妥適。從而，本件上訴自非有
    理，應予駁回。
據上論斷，應依刑事訴訟法第455 條之1 第1 項、第3 項、第36
8 條、第373條，判決如主文。
本案經檢察官葉子誠提起公訴，檢察官林鳳師、黃嘉慧到庭執行
職務。
中　　華　　民　　國　109 　　年　　10　　月　　27　　日
                  刑事第五庭  審判長法　官  黃美盈
                                    法  官  蔡玉琪
                                    法  官　林涵雯
以上正本證明與原本無異。
不得上訴。
中　　華　　民　　國　 109　　年　　10　　月　　27　　日
                                    書記官  郭家慧